【裁判字號】    89,易,2607
【裁判日期】    891027
【裁判案由】    妨害家庭
【裁判全文】
臺灣臺南地方法院刑事判決                        八十九年度易字第二六七號
    公  訴  人  臺灣台南地方法院檢察署檢察官
    被      告  乙○○
    被      告  甲○○
右列被告因妨害家庭案件，經檢察官提起公訴（八十九年度偵字第九八二四號），本
院判決如左：
    主  文
乙○○連續與有配偶之人相姦，處有期徒刑肆月，如易科罰金，以參佰元折算壹日。
甲○○公訴不受理。
    事  實
一、乙○○明知甲○○（係丙○○之夫）為有配偶之人，竟基於概括犯意，自民國八
    十九年四月間起至同年七月二十日止，先後多次在台南市○○路哈爾登汽車旅館
    及台南縣新化鎮長榮汽車旅館等處所，與甲○○相姦。嗣二人於同年七月二十三
    日上午六時七分許，在台南市○○街九十號之五樓之十二室同處時，為丙○○報
    警查獲。
二、案經丙○○訴由台南市警察局第一分局報請台灣台南地方法院檢察署檢察官偵查
    起訴。
    理  由
甲、被告乙○○部分：
一、右揭事實，業據被告乙○○於警訊及偵審中坦承不諱，核與告訴人丙○○指訴情
    節及共同被告甲○○供述情節均相符，並有相片二張附卷足稽，罪證明確，其犯
    行堪以認定。至被告乙○○於審理中另辯稱雙方係有金錢交易乙節，縱令屬實，
    亦無解於相姦犯行之成立，併此敘明。
二、核被告乙○○所為，係犯刑法第二百三十九條後段之相姦罪。其先後多次犯行，
    時間緊接，犯罪構成要件相同，顯係基於一個概括犯意反覆為之，應依連續犯之
    規定論以一罪，並依法加重其刑。爰審酌被告之素行、犯罪之動機、手段、目的
    、所生危害及犯罪後態度等一切情狀，量處如主文所示之刑，並諭知易科罰金之
    折算標準，以示懲儆。
乙、被告甲○○部分：
一、公訴意旨另以：被告甲○○先後多次於前揭時地與乙○○通姦，因認被告甲○○
    涉有刑法第二百三十九條前段之通姦罪云云。
二、按告訴乃論之罪，告訴人於第一審辯論終結前得撤回其告訴，又告訴經撤回者，
    應諭知不受理之判決，刑事訴訟法第二百三十八條第一項、第三百零三條第三款
    定有明文。
三、本件告訴人丙○○告訴被告甲○○妨害家庭案件，起訴書認被告甲○○係觸犯刑
    法第二百三十九條前段之罪，依同法第二百四十五條第一項規定，須告訴乃論。
    茲據告訴人丙○○當庭撤回其告訴，揆諸首開說明，應諭知不受理之判決。
丙、據上論斷，應依刑事訴訟法第二百九十九條第一項前段、第三百零三條第三款，
    刑法第五十六條、第二百三十九條後段、第四十一條，罰金罰鍰提高標準條例第
    二條，判決如主文。
中      華      民      國      八十九      年    十    月    二十七    日
                              臺灣臺南地方法院刑事第一庭
                                  法  官  柯  顯  卿
右正本證明與原本無異。
如不服本判決，應於判決送達後十日內向本院提出上訴狀( 應附繕本 )。
                                  書記官  盧  立  勇
中      華      民      國      八十九      年    十    月     三十     日
附錄本案論罪科刑法條全文：
刑法第二百三十九條：有配偶而與人通姦者，處一年以下有期徒刑，其相姦者，亦同
                    。


司法院資訊處製作；財團法人民間司法改革基金會備份。
